【裁判字號】    92,上易,597
【裁判日期】    920710
【裁判案由】    違反動產擔保交易法
【裁判全文】
臺灣高等法院臺南分院刑事判決            九十二年度上易字第五九七號      Ｇ
      上  訴  人  臺灣臺南地方法院檢察署檢察官
      被      告  甲  ○  ○
右上訴人因被告違反動產擔保交易法案件，不服臺灣臺南地方法院九十二年度易字第
六四四號中華民國九十二年五月三十日第一審判決（起訴案號：臺灣臺南地方法院檢
察署九十二年度偵字第四一０六號），提起上訴，本院判決如左：
      主      文
上訴駁回。
      理      由
一、本件公訴意旨略以：被告甲○○於民國（下同）九十年十二月十日以其所有Ｄ三
    ─九九二二號小客車，向遠東商業銀行股份有限公司（以下簡稱遠東銀行）貸款
    新台幣（下同）十九萬元，雙方簽訂貸款暨動產抵押契約書，約定動產擔保交易
    債務人甲○○自九十年十二月十日起分三十六期清償貸款本息，每月一期付款七
    千零四十九元，標的物仍由被告占有使用，存放在台南市○○路一０三巷三十八
    弄七號住處，在貸款本息未全部清償以前，被告不得任意遷移或為其他處分，嗣
    遠東銀行於九十一年五月間，將債權讓與裕融企業股份有限公司（以下簡稱裕融
    公司），詎被告在取得貸款後，僅繳款八期，即意圖不法之利益，自九十一年九
    月十二日起，未再清償貸款本息，並將該輛小客車遷移他處而不知去向，積欠二
    十八期貸款本息共十九萬七千三百七十二元未清償，致生損害於裕融公司，因認
    被告涉犯動產擔保交易法第三十八條之罪嫌。
二、按案件曾經判決確定者，應諭知免訴之判決，刑事訴訟法第三百零二條第一款定
    有明文。又訴訟上所謂一事不再理之原則，關於實質上一罪或裁判上一罪，亦均
    有其適用，最高法院六十年臺非字第七七號著有判例。
三、查被告曾於九十一年九月十六日涉違反動產擔保交易法案件，經臺灣臺南地方法
    院九十二年四月三十日以九十一年度南簡四九八號判處有期徒刑二月，如易科罰
    金，以三百元折算一日，並於九十二年五月二十六日判決確定在案，經原審調閱
    該案卷宗屬實，並有判決書影本附卷可按（附於原審卷第十五頁），而本件被告
    被訴違反動產擔保交易法案件，其犯罪時間係九十一年九日十二日，二罪犯罪時
    間密接，手段相同，而犯構成要件相同之罪，顯基於概括之犯意為之，為連續犯
    ，屬裁判上一罪，應為前揭確定判決之效力所及，依照首開說明，為諭知免訴之
    判決。
四、原審本諸上開見解，認被告所犯二罪，有連續犯之裁判上一罪關係，應為前揭確
    定判決之效力所及而諭知免訴之判決，認事用法俱無不合，檢察官上訴意旨認被
    告所犯二罪相隔半年，本案應屬另行起意，不能認有連續犯之適用，惟臺灣臺南
    地方法院九十一年度南簡四九八號被告違反動產擔保交易法案件，犯罪時間為九
    十一年九月十六日，而本案犯罪時間為九十一年九月十二日，二罪犯罪時間僅隔
    四日，並非相隔半年，有檢察官聲請簡易判決處刑書可按，故檢察官認二罪相隔
    半年，自屬無據，從而檢察官據此指摘原判決不當，並無可取，為無理由，應予
    駁回，又本案原審諭知免訴之判決，本院認上訴無理由而駁回上訴，故不經言詞
    辯論為之。
據上論斷，應依刑事訴訟法第三百六十八條、第三百七十二條，判決如主文。
中    華    民    國      九十二      年      七      月      十        日
                                  臺灣高等法院臺南分院刑事第五庭
                                      審判長法官  楊    明    章
                                            法官  沈    揚    仁
                                            法官  戴    勝    利
右正本證明與原本無異。
不得上訴。
                                      法院書記官  吳    銘    添
中    華    民    國      九十二      年      七      月      十一      日


司法院資訊處製作；財團法人民間司法改革基金會備份。
